

Formation

2007-2008

Bac lettre lycée Ziri.

2009

Formation de gestion hôtelière à ista omar ben omar

2010-2012

Diplôme technicien spécialiser développement web,École Pigier.

2015

Diplôme de coiffure homme femme.

2018

Permis: B/C/EB/EC et carte professionnelle de chauffeur.

2023-2024

Licence professionnelle en développement web et application mobile,Université PARIS13.

Langue

Benarbia

Mohammed-Amine

- Sale Al Jadida
- 0708212230
- o Benaminmed@gmail.com

À PROPOS:

Développeur full stack spécialisé avec une solide expérience dans le développement d'applications et la gestion de projets techniques. Polyvalent, autonome et capable de travailler sous pression, j'ai également une expérience dans la saisie de données et le développement d'outils logiciels pour optimiser les processus.

EXPÉRIENCES PROFESSIONNELLES:

Coach préparateur physique au Qatar Alakhwiya 2011-2013

Gestion de la vente et de l'achat de voitures d'occasion au Maroc 2014-2016

Stage en développement web chez AXA, axé sur la création et l'optimisation de sites web 2016-2017

Chauffeur de poids lourd, société import-export MHAYA 2018-2019

Agent de saisie des données (freelance) SNCF, Agent d'accueil dans un centre de beauté (911) à Paris 2020-2022

Développeur application web, Analyse des besoins techniques, responsable de la saisie de données, GLOBUILD SARL 2022-2024

Joueur de football pour plusieurs club amateur

Streameur Gaming : PUBG, FIFA, AMONG US sur ma page FB : Amin gaming

Chargé des associations & IT management, Special Olympics Morroco actuellement.

Compétence :

-La polyvalence - Résistance au stress

-L'autonomie - Gestion de projet

Langages de Programmation : HTML, CSS, JS, Python, Java, PHP. Compétences Web : Développement d'applications web, intégration frontend/backend, bases de données. Logiciels : Optimisation de l'utilisation de Word et Excel pour améliorer l'efficacité des processus métiers.













